# 求助陈老师：新金融工具准则，提前处置以摊余成本计量的金融资产，还有惩罚条款吗

提问人：liruifengpps 时间：2019-08-13 20:25:52
1. 在旧金融工具准则里，如果提前处置持有至到期资产金额相对较大，那么需要将剩余持有至到期资产全转为可供出售金融资产，且两年之内就不能使用持有至到期资产的科目。
2. 那么在新金融工具准则里还有这种惩罚性的条款吗？新准则中只说了“企业改变其管理金融资产的业务模式时，应当按照本准则的规定对所有受影响的相关金融资产进行重分类。” 并指出了重分类后如何进行计量，没有旧准则那种对提前处置持有至到期资产如何进行后续计量的指引。
3. 是不是可以理解，新准则中没有旧准则的类似惩罚性条款，可以将以摊余成本计量的金融资产提前处置，而不影响该科目其他资产？

回答人：chenyiwei
你所引用的原准则下 “感染条款” 是专门针对原准则下的 “持有至到期投资” 这一特定分类作出的规定。新准则下，因为已不再有该金融资产类别，所以也就不再有 “感染条款”。新准则下改变业务模式时对金融资产的重分类（仅限债权类资产）按新准则第六章规定处理。
新准则中没有旧准则的类似惩罚性条款，可以将以摊余成本计量的金融资产提前处置，而不影响该科目其他资产。但需关注处置的原因、频率和金额，考虑其对业务模式测试结果的影响。